# MCN 业务收入成本确认

提问人：magongyue 时间：2023-10-23 17:11:23
请教陈版主：公司是一家 MCN 品牌，通过专业化体系为主播提供直播或短视频培训、一对一账号规划、诊断、流量投放、直播陪跑、社群运营等服务，已在抖音、快手、视频号等平台开展业务。公司独家签约一名主播老师负责抖音、快手等平台的直播带货，带货的产品为签约老师负责编辑出版的教学课件及配套图书，根据直播平台取得的收入（收入总额扣除平台手续费）减去运营所需要的成本（投流款、资料费以及税费等）后的净利润与主播老师进行分成，公司分成40%，主播老师60%，请教陈版主，此类业务应该如何核算公司的收入及成本？

回答人：chenyiwei
这类业务首先应确定本企业是代理人还是主要责任人，即对于带货商品（课件和图书）的销售，本企业是否为主要责任人？个人理解，如果本公司不署名，则结合分成比例（老师得大头）等因素考虑，本企业作为代理人的可能性更大，应按净额法（本企业获得的分成款净额）确认收入，本企业为此实际发生的运营成本等计入营业成本。